臺灣高等法院刑事判決　　　　　　　　　　　　　九十二年度上易字第二一五六號
　　上　訴　人　臺灣臺北地方法院檢察署檢察官
　　被　　　告　戊○○
　　　　　　　　乙○○
　　共　　　同　張豐祥　律師
　　選任辯護人
右上訴人因被告等妨害自由等案件，不服臺灣臺北地方法院八十九年度易字第二三六
號，中華民國九十二年五月三十日第一審判決（起訴案號：臺灣臺北地方法院檢察署
八十八年度偵續字第二０二號），提起上訴，本院判決如左：
    主      文
上訴駁回。
    理      由
一、公訴意旨略以：被告戊○○原為慶生醫院員工，被告乙○○為戊○○之夫，二人
    明知己○○向彼等所借款項均已還清，並無義務代為他人清償債務，竟基於共同
    之犯意聯絡，於民國八十七年五月十二日凌晨二時許，相偕至己○○位於臺北市
    ○○○路慶生醫院之辦公室，以己○○之子張旭東及其公司積欠彼等債務為由，
    要求己○○代為清償，並以如不照辦，則將以其所有之醫院違規資料，揭發醫院
    涉有不法情事為要脅，己○○因恐被告戊○○、乙○○此舉造成醫院困擾，損及
    醫院信譽，遂不得不在被告戊○○、乙○○事先備妥金額共計新臺幣（下同）一
    千萬元之本票十八張（如附表一所示，以下簡稱系爭本票）上簽上姓名及
    字號，被告戊○○、乙○○復要求己○○再於本票上加蓋慶生醫院之印鑑，及於
    本票背書加蓋慶生醫院之印鑑及負責醫師甲○○之公章，己○○只好將該等印章
    交出，任由被告乙○○在本票正背面加蓋，被告戊○○、乙○○於得手後始離去
    ，因認被告戊○○、乙○○均涉有刑法第三百零四條第一項強制罪嫌，並於上訴
    書指稱其中關於本票背書行為部分涉有刑法第二百十六條、第二百十條行使偽造
    文書罪嫌。
二、訊據被告戊○○、乙○○固坦承前往慶生醫院要求己○○簽發系爭本票之事實，
    惟均堅決否認有任何以強暴、脅迫使己○○簽發本票暨迫使己○○交付慶生醫院
    及甲○○印章蓋用於系爭本票發票人欄及背書之行為，辯稱：己○○及其子張旭
    東向戊○○借款，金額超過一千萬元以上，經協調後，己○○同意以一千萬元償
    還全部債務，當天是己○○打電話要渠等前往醫院解決，系爭本票完全是己○○
    出於自由意志所為等語。
三、公訴人認被告戊○○、乙○○涉有右揭犯罪嫌疑行為，係以告訴人己○○之指訴
    ，及證人即慶生醫院負責己○○借貸往來事務之張容娟所書立己○○未積欠戊○○款項之證明為論據。惟按犯罪事實之認定，應憑證據，如無相當之證據，或證
    據不足以證明，自不能以推測或擬制之方法，以為裁判之基礎；故認定犯罪事實
    所憑之證據，其為訴訟上之證明，須於通常一般之人均不致有所懷疑，而得確信
    其為真實之程度者，始得據為有罪之認定；而告訴人之告訴，係以使被告受刑事
    訴追為目的，是其陳述是否與事實相符，仍應調查其他證據，以資審認。經查：
    (一)附表所示本票十八紙係由告訴人己○○交付被告戊○○、乙○○持有之事實，
      為被告戊○○、乙○○與告訴人己○○一致是認；告訴人己○○雖以伊遭被告
      戊○○、乙○○脅迫始簽發本票，且本票發票人欄及背書所示「慶生醫院」及
      「甲○○醫師」印文，則係被迫交出「慶生醫院」及「甲○○醫師」印章後，
      由被告乙○○自行蓋用，然告訴人己○○該部分指訴，為被告戊○○、乙○○
      迭於偵審中所否認，則告訴人己○○該部分指訴是否屬實，尚賴積極證據佐證
      。
    (二)告訴人己○○固堅指稱被告戊○○、乙○○於八十七年五月十二日凌晨二時許
      ，前往慶生醫院迫伊簽發附表所示本票十八紙並強行蓋用「慶生醫院」及「甲○○醫師」章（偵卷第二頁、第十三頁反面、第五五頁；原審(一)卷第一六三頁
      、(二)卷第二二四頁），然據告訴人於偵查中陳稱「（被告至醫院時還有何人在
      場）第一天去時只有我一人。」、「（第二天有無其他人）沒有。」（偵卷第
      五二頁反面），嗣於原審復僅泛稱「（八十七年五月十二日簽了本票後戊○○
      乙○○有無再來醫院找你）他應該是會來的。」、「（何時？何因）這要回去
      仔細想。」（原審(三)卷第二０七頁），核其就被告戊○○、乙○○因系爭本票
      而前往慶生醫院次數所為指訴，前後並不一致。
    (三)被告戊○○、乙○○於偵審歷次訊問時，均一致指稱伊等係三次前往慶生醫院
      。證人蔡文彬於原審證稱：第一次看到是晚上十二點左右，有看見他們進出，
      第二次隔好幾個小時，大概凌晨時又看到乙○○，因為對他較有印象等語（原
      審(一)卷第九八頁），另證人即慶生醫院護理長吳富綢亦於原審證稱：伊只碰到
      一次在十一點多，戊○○跟伊說他前一天有來，他說第一天來是開票，第二天
      來換票，當時乙○○在樓上蔡的辦公室，是換票或蓋章伊忘記了，是副院長叫
      他今天再來處理票的事情‧‧‧護士節之後一天伊和王桂珠在戊○○車上聊天
      ，王桂珠坐一下就離開，乙○○去二樓處理票的事等語（原審(一)卷第一一七頁
      ）。核證人蔡文彬、吳富綢前開證詞，與被告戊○○、乙○○所為第一次前往
      醫院與告訴人談妥債務清償方案，因告訴人無本票乃返回公司取出本票再度前
      往醫院，翌日始再前往醫院用印之供述，悉屬一致，自足徵被告戊○○、乙○○該部分辯解，並非無據，告訴人所為被告戊○○、乙○○於八十七年五月十
      二日凌晨二時許逕行前往醫院迫其簽發本票並強行蓋用「慶生醫院」及「甲○○醫師」印章之指訴，則與事實不符。至於證人王芬華於原審證稱「（五月十
      二日）八點半後陸陸續續有員工進來，醫友俱樂部是屬於慶生醫院，與慶生醫
      院隔一個紅綠燈，一、二分鐘就到了，己○○很晚才走，但可確定是我打烊前
      離開，我打烊是凌晨二點。」（原審(一)卷第一六二頁），另證人丙○○於偵查
      中證稱渠曾在醫院遇見被告戊○○，據被告戊○○表示係與乙○○一同前往，
      並稱「（有看見他進去告訴人的辦公室）有的，因我的位置可以看見告訴人的
      辦公室。」、「（有聽到他們爭吵）不知道。」（偵卷第八八頁反面），且於
      原審稱「戊○○進來跟我打招呼，乙○○在外面，就一次，蔡沒有過來找過他
      們，他們說要來找副院長，那時我沒看到己○○，我與他們相見的時間很短。
      」（原審(一)卷第一一七頁），然醫友俱樂部既與慶生醫院僅相隔約一、二分鐘
      距離，告訴人並非無逕由醫友俱樂部前往醫院與被告戊○○、乙○○見面之可
      能，而依證人王芬華前開證述，並不能確認告訴人離開該俱樂部之時間，況被
      告戊○○、乙○○確有與告訴人在醫院見面之事實，自難徒憑告訴人曾前往醫
      友俱樂部，遽行推測被告戊○○、乙○○所為辯解與事實不符，至於證人丙○○前開證詞，亦明確指稱被告戊○○進入告訴人辦公室，且其既與被告等相見
      時間甚短，則其在場時見被告戊○○、乙○○前往醫院一次，乃事理所必然，
      要亦不得憑此認定被告戊○○、乙○○並未於其他時間前往醫院與告訴人見面
      ，進而憑此認定被告戊○○、乙○○所為供述不實。
    (四)告訴人雖稱系爭本票上「慶生醫院」及「甲○○醫師」印文係被告戊○○強行
      將伊抽屜拉開，由被告乙○○強行取走自行蓋用云云。惟查，據告訴人於偵查
      及原審中分別具狀陳稱：戊○○因擔任醫院管理部主任多年，期間在告訴人辦
      公室服務五年之久，知印章在伊辦公室抽屜內（偵卷第二頁；原審(一)卷第六八
      頁），於原審嗣又稱「那印章我自己都不知道擺那裡，他把抽屜打開，說這不
      是嗎，手一拿就拿出來了‧‧‧（當時戊○○已離職？）對，但他知我私人習
      慣，在我辦公室五年，知我可能會放抽屜。」（原審(一)卷第六三頁），再改稱
      ：五月十二日對方發黑函要張容娟將章交出來，他不敢保管才交給伊，戊○○
      也才有機會開抽屜拿章出來蓋（原審(一)卷第六二頁反面）、「慶生醫院與負責
      醫師甲○○之印章原由會計張容娟保管使用，但本案發生前一兩天由於合夥人
      劉桂花對醫院之經營有所爭議而施壓，致張容娟不敢、亦不願再保管印章而逕
      交告訴人‧‧‧。」（原審(一)卷第六八頁之補充告訴理由狀），則右揭「慶生
      醫院」、「甲○○醫師」印章究係一直置於告訴人辦公室內、抑或張容娟保管
      至五月十二日始再交由告訴人保管，告訴人所為陳述，前後已有不一；而依證
      人即慶生醫院會計張容娟於原審證稱：印章原置放醫院會計處保管使用，於八
      十七年五月十二日前一、二日始交由告訴人保管（原審(一)卷第六二頁反面、(三)
      卷第三六頁、第二四六頁），被告戊○○當時既已未於慶生醫院任職，徵諸事
      理，已無知悉印章已由張容娟處移由告訴人保管之可能，雖證人張容娟稱劉桂
      花向伊索取印章，渠將印章交給告訴人後，曾告知劉桂花云云，然此為劉桂花
      於原審所否認（原審(三)卷第二四二頁），復無任何積極證據足以證明被告戊○○、乙○○經由他人轉告得知告訴人保管「慶生醫院」及「甲○○醫師」印章
      ，再前往醫院強行取用該印章蓋於系爭本票發票人欄及背書，公訴人僅憑告訴
      人之指訴，遽行認定被告戊○○、乙○○確有該部分持「慶生醫院」、「甲○○醫師」印章蓋於本票上之行為，自屬推測。
    (五)告訴人雖以被告利用電話騷擾並威脅恐嚇，揚言報復，並透過力冠公司傳真機
      傳達不實資料，且於八十七年五月十一日在醫院散發「尋人啟示」黑函，復以
      被告表姊在衛生局第五科可派人來醫院查幽靈人口使醫院開不下去等語恐嚇，
      且戊○○向告訴人受邀製作節目之電視台造謠並要求停播節目（偵卷第四一頁
      反面、第五四頁反面）等手段，致伊不得不簽發系爭本票云云。惟查，證人吳
      啟章雖於原審證稱「八十七年五月十二日以前差不多五天左右，己○○的專用
      電話接到一個傳真恐嚇函，這個函我有看到，這個函的內容說慶生醫院有幽靈
      人員跟缺點，要檢舉讓慶生醫院關門，我看了傳真後我就問己○○，下面怎麼
      有電話，這是傳真過來的電話，我問己○○說這個電話是誰的電話，他說這是
      乙○○公司的電話‧‧‧去的時候乙○○在，我就拿傳真紙給他看，我問他為
      什麼要這樣，他說福茂欠他的錢，己○○要解決，當時我怎麼溝通乙○○都不
      同意，我們就走了‧‧‧過幾天後己○○認為我跟乙○○有接觸過，他請我打
      電話給乙○○，是不是可以把票還給他，己○○把電話給我，乙○○說馬上還
      不可能，事後我就沒再處理這件事情。」（原審(三)卷第二四九、二五０頁），
      然據被告乙○○於原審指稱：渠係於八十六年十一月底左右，因被告戊○○向
      告訴人己○○要錢時發生吵架一事，由吳啟章代表己○○打電話與渠聯絡，吳
      啟章始前往渠公司等語（原審(三)卷第二五四頁），所指與吳啟章見面之時間並
      不一致，而告訴人己○○與證人吳啟章並未提出傳真恐嚇函為證，復未提出任
      何證據資為告訴人與證人吳啟章確曾於八十七年五月十二日前五日內前往與被
      告乙○○見面討論恐嚇函之佐證，告訴人該部分指訴，自難認屬真實；至於告
      訴人雖於偵查中提出之內載「尋人啟事（第一章）您曾被自稱女強人的某知名
      醫院副院長看過病嗎？您曾被她做過整型手術嗎？您曾被她詐騙高額醫療費嗎
      ？您拿到收據了嗎？最重要的是您知道她是密醫嗎？請做好準備我們將出面為
      您們討回公道。詳情請見（第二章），我們將告訴您申訴的管道。」（偵卷第
      四四頁），指稱被告戊○○、乙○○以該黑函相脅，然被告戊○○、乙○○均
      否認散發「尋人啟事」之行為，又無其他任何積極證據足為該「尋人啟事」確
      係被告戊○○、乙○○散發之佐證，自不得僅依告訴人片面之指訴，遽認被告
      戊○○、乙○○確有該部分行為。
    (六)告訴人雖以伊積欠被告戊○○之債務已於八十六年五月八日結清，其子張旭東
      個人及張旭東所經營福茂公司積欠被告債務，與伊個人無涉，伊自無為張旭東
      或福茂公司代償債務之必要，且證人張容娟亦於原審證稱告訴人向被告戊○○
      所借款項已以偵續卷第三三頁明細表所載支票清償（原審(一)卷第六一頁反面）
      ，並經證人丁○○、王玉玲分別於原審證稱自八十六年五月間起即未再以醫院
      簽發之支票向被告戊○○調現、據林小青告知被告戊○○所代墊款均已清償。
      惟查，證人張容娟於八十六年五月時係請假狀態，至同年九月始在慶生醫院上
      班，業據證人張容娟於原審證述明確（原審(三)卷第三四頁），並證稱「借款有
      代墊款，墊款是員工薪資方面，八十六年五月八日前面會計有交一張五月八日
      已經結清。我的前任是林小青。」、「會計有交下來結清的單子，那張已經結
      清，事後沒有發生有借款的情形，我來上班時也沒有這個資料，戊○○也沒有
      來跟我對帳。」（同上卷第三五、三六頁），然據證人林小青於原審證稱「我
      是會計，但不管財務，是幫己○○處理票據。」、「（提示偵續卷三三頁支票
      明細表）這單子不是經由我手，我不清楚。」（原審(一)卷第六一頁反面），是
      依證人張容娟、林小青前開證詞，證人張容娟既非實際於八十六年五月八日處
      理被告戊○○與告訴人間借貸關係清償事宜之人，而證人林小青復否認偵查卷
      附（偵續卷第三三頁）明細表所載支票明細表係渠所經手，則告訴人主張積欠
      被告戊○○之債務業已清償完畢，已乏積極證據足供佐證。次查，證人張旭東
      雖於原審證稱「（八十六年開始收到你的支票，八十六年四月二十一日之前的
      票為何付給戊○○）我母親的支票有問題，戊○○要求我開票，才願意付給慶
      生醫院。」，並稱所有從八十六年四月二十一日後之支票並非代告訴人償還債
      款之票據云云（原審(三)卷第三一頁），然據證人丁○○於本院到庭證稱「己○○必須先要開票據出來，戊○○才肯借。」、「八十六年一、二月，大部分都
      是己○○的票，也有少部分是張旭東的票。八十六年三月後大部分都是張旭東
      的票。」、「八十六年二月時己○○的票有跳票，所以戊○○不要己○○的票
      ，所以己○○才以張旭東的票向戊○○調現。至於是公司票或個人票，我不清
      楚。」，從而被告戊○○所持有由張旭東個人或其負責之福茂公司所簽發之支
      票，究係張旭東個人或告訴人為慶生醫院所調借，即屬不明，而己○○使用之
      支票既自八十六年二月起跳票，證人丁○○、王玉玲指稱自八十六年五月起未
      再以醫院票據向告訴人借款，亦屬必然，惟尚不得憑此認醫院與告訴人之間並
      無借貸關係，至於告訴人雖未應允於八十七年一月在以張旭東、戊○○名義製
      作之協議書為連帶保證人，然其原因為何，或係因條件不為告訴人所接受，或
      為未事先徵得告訴人同意，其原因本不僅止於告訴人所言認該事與伊無關而不
      願意充任張旭東債務連帶保證人之一途，此由該協議書第三條第二項「近期內
      （八十七年二月　日前）慶生醫院如達成買賣，甲、丙方承諾一次償還乙方八
      佰萬元，乙方亦同意以八百萬元結算其債務‧‧‧」，益足明瞭被告戊○○所
      為告訴人因經營慶生醫院向伊借款週轉之借款迄未清償，並非無稽。況查，告
      訴人就系爭本票第一張到期即八十七年五月三十一日、面額為七十萬元之本票
      ，分別於同年五月二十九日償還二十八萬元，同年六月一日償還三萬元、同年
      六月三日償還十二萬元、同年六月九日償還五萬元，其餘二十二萬元之部分，
      則交付到期日為八十七年六月二十六日、面額為二十二萬元之支票償還，而該
      紙支票嗣經退票等事實，為被告於偵查中供述甚詳（偵卷第三八頁反面答辯狀
      ），告訴人亦不否認曾攤還第一張本票票款之情（偵卷第二頁告訴狀），證人
      張容娟復於原審證稱「二十二萬是故意不給他過。」等語（原審(三)卷第四十頁
      、第四一頁），且有退票理由單一紙在卷可稽（偵卷第四十頁），而系爭本票
      若係告訴人所訴由被告強迫簽發者，衡諸常情，告訴人自無不報警處理仍予兌
      付之理，縱如告訴人所稱「（兌付第一張支票），乃長思委曲求全、息事寧人
      ，兼顧戊○○長期服務慶生醫院之誼˙˙˙原擬以緩和方式應付，將來亦可抵
      銷張旭東之欠款。」（原審(三)卷第三一一頁）云云，惟徵諸告訴人於八十七年
      六月七日委任至理法律事務所周燦雄律師以（八七）燦字第○四一號函要求被
      告立即停止提示系爭本票並返還於告訴人，並副知甲○○、劉桂花等情，有律
      師函附卷可稽（偵卷第七頁、第八頁），則告訴人既於八十七年六月七日委任
      律師函告被告停止提示系爭本票，卻又於二日後即同年月九日就第一張本票再
      償付被告五萬元，此實與常情至屬相悖。告訴人以伊與被告戊○○之間債務業
      已清償完畢而無簽發系爭本票之必要，故系爭本票顯係在其強暴脅迫之下所簽
      發，尚非有據；又證人丙○○雖於偵查中證稱「告訴人當天有告訴我說戊○○
      有逼她簽本票」（偵卷第八八頁反面），然據證人丙○○於同日訊問時復證稱
      「（有無聽見他們爭吵）不知道。」、「（告訴人有簽本票給被告）我不知道
      ，只說戊○○很兇。」（同上卷第八八頁反面、第八九頁），是證人丙○○既
      未親自目睹告訴人簽發本票過程，右揭證述內容乃基於告訴人轉述內容為之，
      而證人丙○○係於凌晨二、三時遇見被告戊○○，嗣至約同日清晨四、五時始
      遇到告訴人，業據證人丙○○於原審證述明確（原審(一)卷第一一七頁反面），
      是核告訴人向證人丙○○為前開表示時，既非屬在簽發本票後非常接近時間內
      所為激動陳述，證人丙○○前開證詞，自不得憑為不利於被告戊○○、乙○○
      認定之依據。
    (七)告訴人雖堅指伊遭被告戊○○、乙○○以右揭惡害相加，始簽發系爭本票，再
      遭被告乙○○強行取用「慶生醫院」、「甲○○醫師」印章蓋用於本票發票人
      欄及背書，然依諸右事證，被告戊○○、乙○○三次前往慶生醫院取得系爭本
      票，且於前往醫院時猶向相識之人表示目的在向告訴人拿票據，而告訴人於交
      付票據之後，猶尚支付部分款項，核此取得過程與嗣後付款情形，被告戊○○
      、乙○○取得系爭本票過程，均難認與事理有何相悖之處，應認被告戊○○、
      乙○○所為系爭本票係由告訴人自行簽發交付之辯解，方與事實相符。
    綜右理由，公訴人所執右揭事證，尚難使法院達到被告戊○○、乙○○確有強制
    告訴人簽發本票及強行取用「慶生醫院」、「甲○○醫師」印章蓋用本票暨為背
    書行為之確信，此外復無其他積極證據足為被告戊○○、乙○○確有公訴意旨所
    指犯罪行為之佐證，應認被告戊○○、乙○○所涉右揭犯罪嫌疑行為，均屬不能
    證明。
四、原審法院經審理結果，對被告戊○○、乙○○為無罪之諭知，經核並無不合。公
    訴人仍執陳詞，以告訴人並未積欠被告戊○○等債款，並無簽發本票清償之必要
    ，且告訴人確係遭被告戊○○等以揭發慶生醫院弊端相脅而簽發本票，復任令取
    走醫院及醫師印章蓋用於本票之上為由，指摘原審判決不當而提起上訴，為無理
    由，應予駁回。
據上論斷，應依刑事訴訟法第三百六十八條判決如主文。
本案經檢察官張啟彬到庭執行職務
中　　華　　民　　國      九十三      年      一      月      十三      日
                            臺灣高等法院刑事第十九庭
                                審判長法  官  許  國  宏
                                      法  官  洪  光  燦
                                      法  官  林  勤  純
右正本證明與原本無異。
檢察官如不服本判決應於收受送達後十日內向本院提出上訴書，未附理由時應於提起
上訴後十日內向本院補具上訴理由書（均應按被告人數提出繕本）。
被告均不得上訴。
                                      書記官  葉  瑩  庭
中　　華　　民　　國      九十三      年      一      月      十四      日
附表：
┌──┬──────┬────────┬─────────┬─────┐
│編號│  本票號碼  │  發  票  日    │    到  期  日    │  金  額  │
├──┼──────┼────────┼─────────┼─────┤
│ 一 │不詳        │八七年五月十二日│八七年五月三一日  │七十萬元  │
├──┼──────┼────────┼─────────┼─────┤
│ 二 │○一○○二六│八七年五月十二日│八七年六月三十日  │七十萬元  │
├──┼──────┼────────┼─────────┼─────┤
│ 三 │○一○○二七│八七年五月十二日│八七年七月三一日  │七十萬元  │
├──┼──────┼────────┼─────────┼─────┤
│ 四 │○一○○二八│八七年五月十二日│八七年八月三一日  │七十萬元  │
├──┼──────┼────────┼─────────┼─────┤
│ 五 │○一○○二九│八七年五月十二日│八七年九月三十日  │七十萬元  │
├──┼──────┼────────┼─────────┼─────┤
│ 六 │○一○○七○│八七年五月十二日│八七年十月三一日  │五十萬元  │
├──┼──────┼────────┼─────────┼─────┤
│ 七 │○一○○六九│八七年五月十二日│八七年十一月三十日│五十萬元  │
├──┼──────┼────────┼─────────┼─────┤
│ 八 │○一○○五八│八七年五月十二日│八七年十二月三一日│五十萬元  │
├──┼──────┼────────┼─────────┼─────┤
│ 九 │○一○○五九│八七年五月十二日│八八年一月三一日  │五十萬元  │
├──┼──────┼────────┼─────────┼─────┤
│ 十 │○一○○六○│八七年五月十二日│八八年二月二八日  │五十萬元  │
├──┼──────┼────────┼─────────┼─────┤
│十一│○一○○六一│八七年五月十二日│八八年三月三一日  │五十萬元  │
├──┼──────┼────────┼─────────┼─────┤
│十二│○一○○六二│八七年五月十二日│八八年四月三十日  │五十萬元  │
├──┼──────┼────────┼─────────┼─────┤
│十三│○一○○六三│八七年五月十二日│八八年五月三一日  │五十萬元  │
├──┼──────┼────────┼─────────┼─────┤
│十四│○一○○六四│八七年五月十二日│八八年六月三十日  │五十萬元  │
├──┼──────┼────────┼─────────┼─────┤
│十五│○一○○六五│八七年五月十二日│八八年七月三一日  │五十萬元  │
├──┼──────┼────────┼─────────┼─────┤
│十六│○一○○六六│八七年五月十二日│八八年八月三一日  │五十萬元  │
├──┼──────┼────────┼─────────┼─────┤
│十七│○一○○六七│八七年五月十二日│八八年九月三十日  │五十萬元  │
├──┼──────┼────────┼─────────┼─────┤
│十八│○一○○六八│八七年五月十二日│八八年十月三一日  │五十萬元  │
└──┴──────┴────────┴─────────┴─────┘
註一：本票正面均蓋有慶生醫院之章，背面均蓋有「慶生醫院」及「醫師甲○○」之
      章
註二：編號二至編號十八之本票共十七張，經張正憲於八七年七月十五日向臺灣臺北
      地方法院聲請本票裁定，該院於同年八月七日以八十七年票字第一六三七五號
      裁定就編號二及編號三本票准許強制執行，其餘本票因未屆期而遭駁回。前開
      裁定經己○○於同年八月四日提起抗告，經本院於同年八月三十一日以八十七
      年度抗字第二四一二號裁定駁回抗告確定。
註三：編號七之本票，經張正憲於八七年十二月十四日向臺灣臺北地方法院聲請強制
      執行，該院於同年月十七日以八十七年度票字第二八七六三號裁定准許強制執
      行並已確定。
